# 关于政府补助的非经常性损益如何确认

提问人：流言菲语 时间：2015-08-10 10:31:14
请教陈版主一个问题：被审计单位获得了政府补助，逐步形成各项固定资产，企业每年将计提的折旧金额，确认为营业外收入，该部分营业外收入是否属于非经常性损益呢？

回答人：chenyiwei
在实际操作中，可以认可不作为非经常性损益的政府补助应同时满足以下条件： （ 1 ）属于与正常经营业务密切相关的、与收益相关的政府补助。与资产相关的政府补助或者与正常经营业务并非密切相关的与收益相关的政府补助均不能作为经常性损益。 （ 2 ）该正常经营业务属于以下两种情况之一：①属于关系国计民生的重要基础性行业（如基本生活必需品），政府对其实施限价，导致政策性亏损的；②属于国家产业政策重点扶持的具有战略意义的新兴行业（如新能源、环保、信息产业等），需利用财政、税务方面的优惠政策鼓励和扶持其发展的。 （ 3 ）该补助金额的计算方法是：根据本企业销售商品或提供劳务的数量以及有关文件规定的单位定额标准计算，或依据事先确定的比例计算。 （ 4 ）该补贴将在可预见的未来长期有效，成为企业业务模式的内在组成部分，在可预见的未来成为企业收益的稳定的、可预期的来源，为财务报表使用者预测企业的未来盈利能力提供依据。 本案例中的补贴并不符合上述条件。

提问人：一云 时间：2016-04-04 11:43:30
您好：如果一项与资产相关的政府补助确认为是非经常性损益，那与之相关的摊销的折旧等费用是否也属于非经常性损益？ 谢谢。

回答人：chenyiwei
折旧、摊销费用不属于非经常性损益。

提问人：CandicezZ 时间：2016-05-16 14:49:46
那请问非经常性损益中的政府补助金额和营业外支出中的政府补助金额不一致是因为什么呢？

回答人：chenyiwei
与正常经营活动相关、有较高层次文件作为依据，且预计在较长时间内有效的政府补助可以不作为非经常性损益。典型例子是软件企业超税负增值税的即征即退。